臺灣臺中地方法院臺中簡易庭民事判決
111年度中簡字第1187號
原      告  合作金庫商業銀行股份有限公司

法定代理人  雷仲達  
訴訟代理人  謝孟茹  
            王東隆  
被      告  慶豐祭祀用品有限公司


法定代理人  李慶隆  
上列當事人間給付票款事件，本院於中華民國111年6月9日言詞
辯論終結，判決如下：
    主      文
被告應給付原告新臺幣貳拾貳萬參仟陸佰元及自民國一一０年二
月七日起至清償日止，按年息百分之六計算之利息。
被告應給付原告新臺幣參拾壹萬參仟元及自民國一一０年四月七
日起至清償日止，按年息百分之六計算之利息。 
訴訟費用由被告負擔。
本判決得假執行。
    事實及理由
一、原告起訴聲明：1.被告應給付原告新臺幣（下同）22萬3600
    元及自民國111年1月31日起至清償日止，按年息百分之6計
    算之利息，2.被告應給付原告31萬3000元及自111年3月31日
    起至清償日止，按年息百分之6計算之利息，後減縮利息請
    求如後開原告聲明所示（見卷第40頁），依民事訴訟法第25
    5條第1項第3款規定，應予准許。
二、原告主張：原告執有被告簽發如附表所示支票2紙（下稱系
    爭支票），詎屆期提示竟不獲付款，爰依票據關係請求被告
    如數給付票款及如附表所示之利息起算日起至清償日止，按
    年息百分之6 計算之利息，並聲明如主文第1、2項所示。
三、被告則以：系爭支票係訴外人三禾安數位科技有限公司（下
    稱三禾安公司）老闆翁婉真向被告借票，翁婉真夫妻允諾在
    發票日前將票面金額給付被告，但票期未屆至前，翁婉真夫
    妻已自殺，被告也是受害者等語置辯，答辯聲明：原告之訴
    駁回。
四、得心證之理由：
  ㈠原告主張之事實，業據其提出支票暨退票理由單影本附卷可
    稽，核與所述情節相符。雖被告以前詞置辯，惟按票據債務
    人不得以自己與發票人或執票人之前手間所存抗辯之事由對
    抗執票人，票據法第13條前段定有明文，此為顧及票據之流
    通性及維護交易安全，因而切斷屬人之原因關係抗辯事由。
    查被告簽發支票交予訴外人三禾安公司使用，被告即應依票
    面文義負發票人責任，擔保支票之支付。又兩造並非系爭支
    票直接前後手關係，被告不得以其與原告前手三禾安公司間
    所存之抗辯事由（即約定支票屆期時，應由三禾安公司負責
    將票面金額給付被告），對抗執票人即原告，且兩造間無債
    權債務關係，亦無礙執票人即原告依支票行使其票據權利，
    被告不得以其與原告間欠缺原因關係為由抗辯，被告前揭所
    陳不能憑為其有利判斷依據，並不足取。
　㈡按發票人應照支票文義擔保支票之支付；執票人向支票債務
    人行使追索權時，得請求自為付款提示日起之利息，如無約
    定利率者，依年利6釐計算，票據法第126條、第133 條分別
    定有明文。被告簽發前揭支票經原告屆期提示不獲付款，原
    告本於票據之法律關係，請求被告如數給付票款並分別自支
    票提示日111年2月7日、111年4月7日加計年息百分之6 計算
    之利息，於法並無不合，應予准許。
五、本件係就民事訴訟法第427條第2項第6 款訴訟適用簡易程序
    為被告敗訴之判決，爰依民事訴訟法第389條第1項第3 款規
    定，依職權宣告假執行。
六、據上論結，本件原告之訴為有理由，依民事訴訟法第436 條
    第2項、第78條、第389條第1項第3款，判決如主文。
中　　華　　民　　國　　111 　年　　6 　　月　　30　　日
                  臺灣臺中地方法院臺中簡易庭
                                  法  官  熊祥雲
以上正本係照原本作成。
如不服本判決，應於送達後20日內，向本院提出上訴狀並表明上
訴理由，如於本判決宣示後送達前提起上訴者，應於判決送達後
20日內補提上訴理由書（須附繕本），如委任律師提起上訴者，
應一併繳納上訴審裁判費。
中　　華　　民　　國　　111 　年　　6 　　月　　30　　日
                                  書記官  王麗麗

附表：     編號 發票日 金額(新臺幣) 利息起算日 支票號碼 001 111年1月31日 22萬3600元 111年2月7日 SDA0000000 002 111年3月31日 31萬3000元 111年4月7日 SDA0000000